---
title: "EDA about profile"
author: "kur0cky"
output: 
  flexdashboard::flex_dashboard:
    orientation: columns
    social: menu
    source_code: embed
runtime: shiny
---

```{r global, include=FALSE}
# load data in 'global' chunk so it can be shared by all users of the dashboard
library(dplyr)
library(readr)
library(stringr)
library(ggplot2)
theme_set(theme_bw(base_family = "HiraKakuPro-W3"))
prof_data <- read_csv("data/processed/profiledata.csv")
prof_mst <- read_csv("data/processed/profilemaster.csv")
data <- prof_data %>% 
  left_join(prof_mst, by = c("qu_genre_code", "question_code", "answer_code"))
```
# メディア接触頻度 

## Inputs {.sidebar}

```{r}
 selectInput("question4", label = h3("question"), 
    choices = prof_mst %>% 
         filter(qu_genre_code == 4) %>% 
         .$question %>% 
         unique() %>% 
         c() %>%  sort() %>%  
         as.list()
    , 
    selected = 1)

```

## left{data-width=1000}

### graph

```{r}
question4 <- reactive(input$question4)
renderPlot(
  data %>% 
  filter(question == question4()) %>% 
  mutate(n_house = length(unique(house_num))) %>% 
  group_by(answer, house_num) %>% 
  summarise(n = n(),
            n_house = n_house[1]) %>% 
  summarise(n = sum(n),
            rate = n / n_house[1]) %>% 
  arrange(desc(rate)) %>% 
    ggplot(aes(answer, rate, fill=n))+
    geom_bar(stat = "identity")+
    coord_flip()+
    theme(text = element_text(size=15))+
    scale_fill_viridis_c()+
    scale_y_continuous(limits=c(0,1))

)
```

## right



### comment

```{r}
renderPrint({question4()})
```


# メディア接触時間量

## Inputs {.sidebar}

```{r}
 selectInput("question5", label = h3("question"), 
    choices = prof_mst %>% 
         filter(qu_genre_code == 5) %>% 
         .$question %>% 
         unique() %>% 
         c() %>%  sort() %>%  
         as.list()
    , 
    selected = 1)

```

## left{data-width=1000}

### graph

```{r}
question5 <- reactive(input$question5)
renderPlot(
  data %>% 
  filter(question == question5()) %>% 
  mutate(n_house = length(unique(house_num))) %>% 
  group_by(answer, house_num) %>% 
  summarise(n = n(),
            n_house = n_house[1]) %>% 
  summarise(n = sum(n),
            rate = n / n_house[1]) %>% 
  arrange(desc(rate)) %>% 
    ggplot(aes(answer, rate, fill=n))+
    geom_bar(stat = "identity")+
    coord_flip()+
    theme(text = element_text(size=15))+
    scale_fill_viridis_c()
)
```

## right

### comment

# テレビ関連

## Inputs {.sidebar}

```{r}
 selectInput("question6", label = h3("question"), 
    choices = prof_mst %>% 
         filter(qu_genre_code == 6) %>% 
         .$question %>% 
         unique() %>% 
         c() %>%  sort() %>%  
         as.list()
    , 
    selected = 1)

```

## left{data-width=800}

### graph

```{r}
question6 <- reactive(input$question6)
renderPlot(
  data %>% 
  filter(question == question6()) %>% 
  mutate(n_house = length(unique(house_num))) %>% 
  group_by(answer, house_num) %>% 
  summarise(n = n(),
            n_house = n_house[1]) %>% 
  summarise(n = sum(n),
            rate = n / n_house[1]) %>% 
  arrange(desc(rate)) %>% 
    ggplot(aes(answer, rate, fill=n))+
    geom_bar(stat = "identity")+
    coord_flip()+
    theme(text = element_text(size=12))+
    scale_fill_viridis_c()
)
```

## right

### graph2（項目ごと放送局の該当数）
```{r}
renderPlot(
  data %>% 
  filter(str_detect(question, pattern = "テレビ局イメージ")) %>% 
  group_by(question) %>% 
  summarise(count_house = length(unique(house_num))) %>% 
  left_join(data, by = "question") %>% 
  mutate(question = str_sub(question, 10, -2)) %>% 
  group_by(question, answer) %>% 
  summarise(count = n(),
            count_house = count_house[1]) %>% 
  mutate(rate = count / count_house) %>% 
  ggplot(aes(question, rate, fill=count))+
  geom_bar(stat = "identity")+
  facet_wrap(~answer, ncol = 5)+
  coord_flip()+
  theme(text = element_text(size=10),
        legend.position = "none")+
  labs(title = "テレビ局イメージ")+
  scale_fill_viridis_c()
)
```

# テレビ関連（BS・CS・専門）

## Inputs {.sidebar}

```{r}
 selectInput("question7", label = h3("question"), 
    choices = prof_mst %>% 
         filter(qu_genre_code == 7) %>% 
         .$question %>% 
         unique() %>% 
         c() %>%  sort() %>%  
         as.list()
    , 
    selected = 1)

```

## left{data-width=1000}

### graph

```{r}
question7 <- reactive(input$question7)
renderPlot(
  data %>% 
  filter(question == question7()) %>% 
  mutate(n_house = length(unique(house_num))) %>% 
  group_by(answer, house_num) %>% 
  summarise(n = n(),
            n_house = n_house[1]) %>% 
  summarise(n = sum(n),
            rate = n / n_house[1]) %>% 
  arrange(desc(rate)) %>% 
    ggplot(aes(answer, rate, fill=n))+
    geom_bar(stat = "identity")+
    coord_flip()+
    theme(text = element_text(size=15))+
    scale_fill_viridis_c()
)
```

## right

### comment

# VRクラスタ

## Inputs {.sidebar}

```{r}
 selectInput("question25", label = h3("question"), 
    choices = prof_mst %>% 
         filter(qu_genre_code == 25) %>% 
         .$question %>% 
         unique() %>% 
         c() %>%  sort() %>%  
         as.list()
    , 
    selected = 1)

```

## left{data-width=600}

### graph

```{r}
question25 <- reactive(input$question25)
renderPlot(
  data %>% 
  filter(question == question25()) %>% 
  mutate(n_house = length(unique(house_num))) %>% 
  group_by(answer, house_num) %>% 
  summarise(n = n(),
            n_house = n_house[1]) %>% 
  summarise(n = sum(n),
            rate = n / n_house[1]) %>% 
  arrange(desc(rate)) %>% 
    ggplot(aes(answer, rate, fill=n))+
    geom_bar(stat = "identity")+
    coord_flip()+
    theme(text = element_text(size=15))+
    scale_fill_viridis_c()+
    scale_y_continuous(limits=c(0,1))
)
```

## right

### graph2（使用目的ごとSNSの該当数）

```{r}
renderText(
  {"hogehoge"}
)
```


# SNS関連

## Inputs {.sidebar}

```{r}
 selectInput("question32", label = h3("question"), 
    choices = prof_mst %>% 
         filter(qu_genre_code == 32) %>% 
         .$question %>% 
         unique() %>% 
         c() %>%  sort() %>%  
         as.list()
    , 
    selected = 1)

```

## left{data-width=600}

### graph

```{r}
question32 <- reactive(input$question32)
renderPlot(
  data %>% 
  filter(question == question32()) %>% 
  mutate(n_house = length(unique(house_num))) %>% 
  group_by(answer, house_num) %>% 
  summarise(n = n(),
            n_house = n_house[1]) %>% 
  summarise(n = sum(n),
            rate = n / n_house[1]) %>% 
  arrange(desc(rate)) %>% 
    ggplot(aes(answer, rate, fill=n))+
    geom_bar(stat = "identity")+
    coord_flip()+
    theme(text = element_text(size=15))+
    scale_fill_viridis_c()
)
```

## right

### graph2（使用目的ごとSNSの該当数）

```{r}
renderPlot(
  data %>% 
    filter(qu_genre_code == 32, question_type == "MA") %>% 
    group_by(question) %>% 
    count(house_num) %>% 
    summarise(count_house = n()) %>% 
    left_join(data, by = "question") %>% 
    group_by(question, answer) %>% 
    summarise(count = n(),
              count_house = count_house[1],
              rate = count /count_house) %>% 
    ungroup() %>% 
    mutate(question = str_sub(question, 9, -2)) %>% 
    ggplot(aes(question, rate, fill=count))+
    geom_bar(stat = "identity")+
    facet_wrap(~answer)+
    coord_flip()+
    scale_fill_viridis_c()
)
```

