---
title: "market share 1"
author: "Yutaka Kuroki"
date: "2018/12/10"
output:
  html_document:
    number_sections: true
    fig_caption: true
    toc: true
    toc_float: true
    toc_depth: 2
    fig_width: 7
    theme: cosmo
    highlight: tango
    code_folding: hide
editor_options: 
  chunk_output_type: console
md_extensions: -ascii_identifiers
---

```{r setup, include=FALSE}
knitr::opts_chunk$set(echo = TRUE,
                      message = FALSE,
                      warning = FALSE,
                      cache = TRUE)
```

```{r import, cache=FALSE}
library(tidyverse)
library(lubridate)
library(dbplyr)
library(dbplot)
library(RPostgreSQL)

theme_set(theme_bw(base_family = "HiraKakuPro-W3"))
```

```{r connect, cache=FALSE}
conn <- dbConnect(PostgreSQL(),
                  host = scan("connection.txt", what = character())[1],
                  port = scan("connection.txt", what = character())[2], 
                  dbname = scan("connection.txt", what = character())[3], 
                  user = scan("connection.txt", what = character())[4], 
                  password = scan("connection.txt", what = character())[5])

orgn2 <- conn %>% 
  tbl(from = dbplyr::in_schema("edit", "tv_orgn_program_2")) 
orgn <- conn %>% 
  tbl(from = dbplyr::in_schema("processed", "tv_orgn_p_cv")) 
program <- conn %>% 
  tbl(from = dbplyr::in_schema("processed", "tv_program")) 
ban <- conn %>% 
  tbl(from = dbplyr::in_schema("processed", "bancluster_mst")) 
ban1 <- conn %>% 
  tbl(from = dbplyr::in_schema("sub_mst", "ban_code1_mst")) 
ban2 <- conn %>% 
  tbl(from = dbplyr::in_schema("sub_mst", "ban_code2_mst")) 
prof_data <- conn %>% 
  tbl(from = dbplyr::in_schema("processed", "profiledata"))
prof_mst <- conn %>% 
  tbl(from = dbplyr::in_schema("processed", "profilemaster"))
prof <- prof_data %>% 
  left_join(prof_mst, by = c("qu_genre_code", "question_code", "answer_code"))
sta <- conn %>% 
  tbl(from = dbplyr::in_schema("processed", "sta_mst"))

## CM
jiten <- conn %>% 
  tbl(from = dbplyr::in_schema("processed", "jiten_data"))
brand <- conn %>% 
  tbl(from = dbplyr::in_schema("processed", "m_cm_tv_brand"))
adv <- conn %>% 
  tbl(from = dbplyr::in_schema("processed", "m_cm_tv_advertiser"))

# watch_rate <- read_csv("data/processed/watch_rate.csv")

res <- read_rds("data/results_nmf.rds")
res2 <- read_rds("data/results_nmf2.rds")
res <- c(res, res2)
```

# introduction

視聴者という有限な資源を複数のエージェント（キー局）が取り合っている，という視点からデータを眺めてみる．  
例えばドラマというものを例にあげると，

1. 俳優や原作についているコア視聴者
2. ドラマというエンターテイメントが好きな視聴者
3. 暇なのでとりあえずドラマを見ている視聴者

が考えられる．1や2の視聴者は，「ドラマがつまらなかったら切る」 or 「話題になったら見始める」といった行動をとると考えられる

## purpose



# 

```{r watch_time_sta}
watch_time_sta <- orgn %>% 
  filter(data_agg_type == 1) %>% 
  mutate(watch_time = br_end_datetime - br_start_datetime)%>% 
  group_by(station_code) %>% 
  summarise(watch_time = sum(watch_time, na.rm=TRUE)) %>% 
  collect() %>% 
  mutate(watch_time = as.integer(str_sub(watch_time, 1, -7))) 
```

```{r watch_time_sta_bar}
watch_time_sta %>% 
  left_join(collect(sta), by = "station_code") %>% 
  ggplot(aes(station_jp, watch_time))+
  geom_bar(stat = "identity")+
  labs(y = "hour", x = "station name",
       title = "watch time by station")
```

```{r program_time_sta}
program_time_sta <- program %>% 
  group_by(station_code) %>% 
  summarise(program_time = sum(program_time, na.rm = TRUE)) %>% 
  collect()
```

```{r program_time_sta_bar}
program_time_sta %>% 
  left_join(collect(sta), by = "station_code") %>% 
  ggplot(aes(station_jp, program_time))+
  geom_bar(stat = "identity")+
  labs(y = "hour", x = "station name",
       title = "program time by station")
```


```{r}
program_time_sta %>% 
  left_join(watch_time_sta, by = "station_code") %>% 
  left_join(collect(sta), by = "station_code") %>% 
  ggplot(aes(program_time, watch_time))+
  geom_text(aes(label = station_jp), family = "Osaka")+
  scale_x_continuous(limits = c(0,550000))+
  scale_y_continuous(limits = c(0,1600000))
```

```{r}
program_time_sta %>% 
  left_join(watch_time_sta, by = "station_code") %>% 
  left_join(collect(sta), by = "station_code") %>% 
  mutate(watch_time_program_time = watch_time / program_time) %>% 
  ggplot(aes(station_jp, watch_time_program_time))+
  geom_bar(stat = "identity")+
  labs(x = "station name", y = "watch time / program time")
```

# 全体のシェア

データ期間全体を通してテレビ視聴時間の増減はなさそう  
というかデータ期間が1年しかないので年周期なのかテレビ視聴時間の増減なのかわからない

```{r watch_time_daily}
watch_time_daily <- orgn %>% 
  mutate(watch_time = br_end_datetime - br_start_datetime) %>% 
  group_by(br_date)%>% 
  summarise(watch_time = sum(watch_time, na.rm=TRUE)) %>% 
  collect() 

watch_time_daily %>% 
  mutate(watch_time = as.integer(str_sub(watch_time, 1, -7))) %>% 
  ggplot(aes(br_date, watch_time))+
  geom_line()+
  labs(x = "date", y = "hour")
```

## チャンネルごと

- 紅白ヤベーって感じ．
- 日テレのスパイクはなんだ？年末年始と9月頭？ 
- TBSが1週間内の変動が大きい．どこかに強い番組を固めてる曜日がある？

```{r watch_time_daily_sta}
watch_time_daily_sta <- orgn %>% 
  mutate(watch_time = br_end_datetime - br_start_datetime) %>% 
  group_by(br_date, station_code)%>% 
  summarise(watch_time = sum(watch_time, na.rm=TRUE)) %>% 
  collect() %>% 
  ungroup()

watch_time_daily_sta %>% 
  mutate(watch_time = as.integer(str_sub(watch_time, 1, -7))) %>% 
  left_join(collect(sta), by = "station_code") %>% 
  ggplot(aes(br_date, watch_time, group = station_jp, colour = station_jp))+
  geom_line()+
  labs(x = "date", y = "hour")+
  scale_colour_viridis_d()

watch_time_daily_sta %>% 
  mutate(watch_time = as.integer(str_sub(watch_time, 1, -7))) %>% 
  left_join(collect(sta), by = "station_code") %>% 
  ggplot(aes(br_date, watch_time, group = station_jp, colour = station_jp))+
  geom_line()+
  labs(x = "date", y = "hour")+
  facet_wrap(~station_jp)+
  scale_colour_viridis_d()
```

時系列プロットを見てもよく分からないので積み上げ折れ線グラフを書いてみる

- 日テレとテレ朝のシェアが強いのがわかる．
- グラフの難点として，上端と下端以外のスパイクなどがわかりにくい事がある

```{r areaplot_watch_time_daily_sta}
watch_time_daily_sta %>% 
  mutate(watch_time = as.integer(str_sub(watch_time, 1, -7))) %>% 
  left_join(collect(sta), by = "station_code") %>% 
  ggplot(aes(br_date, watch_time, group = station_jp, colour = station_jp, fill=station_jp))+
  geom_line(position="stack")+
  geom_ribbon(aes(ymin = 0, ymax = watch_time), position = "stack")+
  labs(x = "date", y = "hour")+
  scale_colour_viridis_d()+
  scale_fill_viridis_d()

watch_time_daily_sta %>% 
  mutate(watch_time = as.integer(str_sub(watch_time, 1, -7))) %>% 
  group_by(br_date) %>% 
  mutate(rate = watch_time / sum(watch_time))%>% 
  left_join(collect(sta), by = "station_code") %>% 
  ggplot(aes(br_date, rate, group = station_jp, colour = station_jp, fill=station_jp))+
  geom_line(position="stack")+
  geom_ribbon(aes(ymin = 0, ymax = rate), position = "stack")+
  labs(x = "date", y = "rate")+
  scale_colour_viridis_d()+
  scale_fill_viridis_d()
```

dailyで見てもよくわからないのでweeklyでみる

- ほぼ横ばい
- ハンドリングが面倒臭くて2017年と2018年の切れ目がうまくいってないので折れ線の方では大変一瞬0に近づいている
- NHKの2月中旬がやたらシェア大きい（大晦日並）なのは何かがあるんでしょうか

```{r}
watch_time_daily_sta %>%  
  mutate(watch_time = as.integer(str_sub(watch_time, 1, -7))) %>% 
  group_by(week = week(br_date)) %>% 
  mutate(br_date = min(br_date)) %>% 
  group_by(br_date, station_code) %>% 
  summarise(watch_time = sum(watch_time)) %>% 
  left_join(collect(sta), by = "station_code") %>% 
  ggplot(aes(br_date, watch_time, group = station_jp, colour = station_jp))+
  geom_line()+
  labs(x = "date", y = "hour")+
  scale_colour_viridis_d()

watch_time_daily_sta %>%  
  mutate(watch_time = as.integer(str_sub(watch_time, 1, -7))) %>% 
  group_by(week = week(br_date)) %>% 
  mutate(br_date = min(br_date)) %>% 
  group_by(br_date, station_code) %>% 
  summarise(watch_time = sum(watch_time)) %>% 
  mutate(rate = watch_time / sum(watch_time))%>% 
  left_join(collect(sta), by = "station_code") %>% 
  ggplot(aes(br_date, rate, group = station_jp, colour = station_jp, fill=station_jp))+
  geom_line(position="stack")+
  geom_ribbon(aes(ymin = 0, ymax = rate), position = "stack")+
  labs(x = "date", y = "rate")+
  scale_colour_viridis_d()+
  scale_fill_viridis_d()
```

# ドラマに絞っていく


br_start_datetime
br_end_datetime
br_day_week
house_num
station_code
tv_num
data_agg_type
data_seq
br_date
program_code
program_date
program_start_time
program_time
program_end_time
ban_code1
ban_code2

```{r}
orgn %>% 
  select(br_start_datetime, br_end_datetime, house_num, station_code, data_agg_type, br_date) %>% 
  left_join(select(program,
                   station_code, program_code, program_date, program_start_time, program_end_time),
            by = c("br_date" = "program_date", "station_code")) %>% 
  filter(program_start_time < br_end_datetime, 
         program_end_time > br_start_datetime) %>% 
  mutate(flag1 = br_start_datetime < program_start_time,
         flag2 = br_end_datetime < program_end_time) %>% 
  mutate(br_start_datetime = if_else(flag1==TRUE, program_start_time, br_start_datetime),
         br_end_datetime = if_else(flag2 == TRUE, br_end_datetime, program_end_time)) %>% 
  select(-flag1, -flag2)
```


ドラマがかなり面白そうでは？？

```{r}
true_watch <- orgn %>% 
  left_join(select(program,
                   station_code, program_code, program_date, program_start_time, program_end_time),
            by = c("br_date" = "program_date", "station_code")) %>% 
  filter(program_start_time < br_end_datetime, 
         program_end_time > br_start_datetime) %>% 
  mutate(flag1 = br_start_datetime < program_start_time,
         flag2 = br_end_datetime < program_end_time) %>% 
  mutate(br_start_datetime = if_else(flag1==TRUE, program_start_time, br_start_datetime),
         br_end_datetime = if_else(flag2 == TRUE, br_end_datetime, program_end_time)) %>% 
  select(-flag1, -flag2)

daily_watch <- true_watch %>% 
  left_join(program, by = c("station_code", "program_code", "program_start_time", "program_end_time")) %>% 
  group_by(station_code, br_date, ban_code1) %>% 
  summarise(watch_time = sum(br_end_datetime - br_start_datetime, na.rm=TRUE)) %>% 
  ungroup() %>% 
  collect()


daily_watch %>% 
  left_join(collect(ban1), by = "ban_code1") %>% 
  mutate(watch_time = as.integer(str_sub(watch_time, 1, -7)),
         week = week(br_date),
         year = year(br_date)) %>% 
  group_by(year, week) %>% 
  mutate(br_date = min(br_date)) %>% 
  group_by(br_date, station_code, ban_code1_naiyou) %>% 
  summarise(watch_time = sum(watch_time)) %>% 
  group_by(br_date, ban_code1_naiyou) %>% 
  mutate(rate = watch_time / sum(watch_time)) %>% 
  left_join(collect(sta), by = "station_code") %>% 
  ggplot(aes(br_date, rate, group = station_jp, colour = station_jp, fill=station_jp))+
  geom_line(position="stack")+
  geom_ribbon(aes(ymin = 0, ymax = rate), position = "stack")+
  labs(x = "date", y = "rate")+
  scale_colour_viridis_d()+
  scale_fill_viridis_d()+
  facet_wrap(~ban_code1_naiyou, scale = "free_y")

```

