---
title: "EDA about profile"
output:
  html_document:
    number_sections: true
    fig_caption: true
    toc: true
    toc_float: true
    toc_depth: 2
    fig_width: 7
    fig_height: 4.5
    theme: cosmo
    highlight: tango
    code_folding: hide
editor_options: 
  chunk_output_type: console
md_extensions: -ascii_identifiers
---

```{r setup, include=FALSE}
knitr::opts_chunk$set(echo = TRUE,
                      message = FALSE,
                      warning = FALSE)

library(tidyverse)
library(knitr)

theme_set(theme_bw(base_family = "HiraKakuPro-W3"))

prof_data <- read_csv("data/processed/profiledata.csv")
prof_mst <- read_csv("data/processed/profilemaster.csv")
data <- prof_data %>% 
  left_join(prof_mst, by = c("qu_genre_code", "question_code", "answer_code"))
```

# introduction

このレポートはアンケートデータ

- profile_data
- profile_master

についての概観を行うものである．  
本レポートの構成は以下のようになっている

## question genre{.tabset .tabset-fade .tabset-pills}

アンケートの質問は`qu_genre`で大まかに分類される

私見では，役に立つのは 1 ~ 11, 25, 32 ぐらい．それ以外は使いにくい

```{r}
prof_mst %>% 
  group_by(qu_genre_code, qu_genre,
           question_code) %>% 
  summarise() %>% 
  summarise(質問数 = n()) %>% 
  kable()
```

### Overview

各アンケート分類についての概観

1. フェース項目：世帯の物理特性について（家族構成，経済状況）
2. 生活行動：起床在宅時間
3. 意識項目：人生観，価値観について（**メディア関係のものが含まれる**）
4. メディア関連項目（頻度）：メディアに触れる頻度（テレビ・スマホ・タブレット・PC・PHS・新聞・雑誌・電車・チラシ・ラジオ）
5. メディア関連項目（時間）：メディアに触れる時間（同上）
6. テレビ関連項目：各放送局のイメージ and 好きなジャンル・放送局について
7. テレビ関連項目（BS・CS・専門チャンネル）：各BS・CSの加入期間 and 視聴可能チャンネルについて
8. 動画配信サービス：動画配信サービスの利用や認知について（Youyube, Hulu, Abema）
9. 新聞関連項目：何の新聞を読んでいるかについて（曜日・朝刊夕刊ごと）
10. 雑誌関連項目：どのぐらいの頻度で雑誌を読むか，何を読むか（週刊，隔週刊，月刊）
11. インターネット関連項目：アプリごとに，どのぐらいの頻度で利用するか(SNS，ゲーム，動画配信等)
12. 通販関連：通販の利用頻度や購入メディア
13. 商品・サービス関連：日々の購買についていろいろ
14. 
23. 
25. クラスター分類：**ビデオリサーチが提供するナゾのクラスタ**．
27. 
32. SNS関連項目：SNS利用方法・頻度（Facebook, Twitter, Instagram）

### utilization (personal opinion)

アンケートをどのように活かしていくかについての私見

- 1.フェース項目：物理的な特性であるため，標本情報の充実に使える
- 2.生活行動, 3.意識項目：生活上の特性であるため，ステータスにはなり得ないがユーザーのクラスタリング等に使えるかも．
このデータについての分析を，他のログデータと合わせて解析することが考えられる．
- 4~11, 32：各種メディアとの接し方．こちらも生活上の特性であるが．はっきりとメディア関連であることから利用しやすいかも．
このデータについての分析を，他のログデータと合わせて解析することが考えられる．
- 16：謎のクラスタ．正直使ってみたい

## question type{.tabset .tabset-fade .tabset-pills}

本アンケートには自由記述式がないが，単回答式と複数回答式が存在する．
それぞれの注意点について簡単に述べる

### single answer

基本的に普通に集計するだけでよい．項目ごとに

- 回答数
- 総計に対する比率

を集計する．

### multi answer

一人で複数項目を選択できる．そのため単回答式と同じ集計を行うとまずい  
具体的には，多く選択する人の影響が大きくなる．そのため

- 回答数
- 回答者数のうち何人が回答したか

を集計するのがのぞましい

**円グラフは絶対に使わない**

# summarise

ここからは，面白そうな質問に限って紹介していく

## SNS関連項目{.tabset}

- instagramは他に比べて利用者に偏りがある．若干知名度が低い
- Twitterは他に比べて1日数回以上利用する人が多い
- Facebookは利用していてもたまにしか利用しない人が多い

### Frequency of use

```{r}
data %>% 
  filter(qu_genre_code == 32,
         question_type == "SA") %>% 
  group_by(question, answer) %>% 
  summarise(count = n()) %>% 
  mutate(rate = count / sum(count)) %>% 
  ggplot(aes(answer, rate, fill = count))+
  geom_bar(stat = "identity")+
  facet_wrap(~question)+
  coord_flip()+
  scale_fill_viridis_c()
```

### how to use

- 「いいね！」，「拡散」に顕著な差（Twitterが異質）
- それ以外の項目に関しては若干の特徴が出る感じ

```{r}
data %>% 
  filter(qu_genre_code == 32,
         question_type == "MA") %>% 
  group_by(question, house_num) %>% 
  summarise() %>% 
  summarise(count_house = n()) %>% 
  left_join(data, by = "question") %>% 
  group_by(question, answer) %>% 
  summarise(count = n(),
            count_house = count_house[1]) %>% 
  mutate(rate = count / count_house) %>% 
  ggplot(aes(question, rate, fill = count))+
  geom_bar(stat = "identity")+
  scale_fill_viridis_c()+
  facet_wrap(~answer)+
  coord_flip()

```


## bb