---
title: "EDA about orgn_program"
output:
  html_document:
    number_sections: true
    fig_caption: true
    toc: true
    toc_float: true
    toc_depth: 2
    fig_width: 7
    fig_height: 4.5
    theme: cosmo
    highlight: tango
    code_folding: hide
editor_options: 
  chunk_output_type: console
md_extensions: -ascii_identifiers
---

```{r setup, include=FALSE}
knitr::opts_chunk$set(echo = TRUE,
                      message = FALSE,
                      warnings = FALSE,
                      cache = TRUE)
```

```{r setup}
library(tidyverse)
library(lubridate)
library(dbplyr)
library(dbplot)
library(DB)
library(RPostgreSQL)
library(ggforce)

theme_set(theme_bw(base_family = "HiraKakuPro-W3"))

conn <- dbConnect(PostgreSQL(),
                  host = scan("connection.txt", what = character())[1],
                  port = scan("connection.txt", what = character())[2], 
                  dbname = scan("connection.txt", what = character())[3], 
                  user = scan("connection.txt", what = character())[4], 
                  password = scan("connection.txt", what = character())[5])

orgn <- conn %>% 
  tbl(from = dbplyr::in_schema("edit", "tv_orgn_program")) 
tmp <- conn %>% 
  tbl(from = dbplyr::in_schema("processed", "tv_orgn_p_cv")) 
program <- conn %>% 
  tbl(from = dbplyr::in_schema("processed", "tv_program")) 
ban <- conn %>% 
  tbl(from = dbplyr::in_schema("processed", "bancluster_mst")) 
```


# introduction

テレビ接触の傾向をさぐる  

**TV接触おさらい**
タイムシフト or リアルタイムを問わず，再生された番組の放送局と放送日時のレコード．

# between realtime and timeshift

## count records{.tabset}

### processed

- 細切れに分けて接触した場合はレコードが増える
- ぶっ通しで複数番組見た場合はレコードが一つになる
- リアルタイムがタイムシフトの約2倍ある

```{r}
tmp %>% 
  count(data_agg_type) %>% 
  arrange(data_agg_type) %>% 
  ggplot(aes(factor(data_agg_type), n))+
  geom_bar(stat = "identity", colour = "blue", fill = "skyblue")+
  geom_text(aes(label = n, y = n*0.9))+
  labs(x = "リアルタイム, タイムシフト")
```


### edit

- 番組との回数
- ぶっ通しで複数番組見た場合が切り分けられている
    - 当然，タイムシフトは番組ごとに予約して見ているはず
    - よってリアルタイムの方が爆発的に増える（約1.5倍）

```{r}
orgn %>% 
  count(data_agg_type) %>% 
  arrange(data_agg_type) %>% 
  ggplot(aes(factor(data_agg_type), n))+
  geom_bar(stat = "identity", colour = "blue", fill = "skyblue")+
  geom_text(aes(label = n, y = n*0.9))+
  labs(x = "リアルタイム, タイムシフト")
```


## watch time

どのぐらいの時間番組を見たか
接触分(watch_time)ごとのレコード数をプロットした  
orgn_programを使用

- 指数分布に近い
- 2380万レコードのうち，500万レコードが1分以内
- チャンネルを目まぐるしく変えている感じ？
- 60分, 30分, 15分, 10分, 5分のスパイクが目立つ
- 番組を最初から最後まで見ているためだろうか？

```{r}
watch_time <- dbGetQuery(conn, "
SELECT
  COUNT (*),
  EXTRACT(hour from watch_time ) * 60 +
  EXTRACT(minute from watch_time)  as watch_time
FROM
  edit.tv_orgn_program
GROUP BY
  EXTRACT(hour from watch_time ) * 60 +
  EXTRACT(minute from watch_time) 
")
watch_time %>% 
  arrange(watch_time) %>% 
  ggplot(aes(watch_time, count))+
  geom_bar(stat = "identity")+
  facet_zoom(x = watch_time < 65)

watch_time %>% 
  arrange(watch_time) %>% 
  filter(watch_time != 0) %>% 
  ggplot(aes(watch_time, count))+
  geom_bar(stat = "identity")+
  facet_zoom(x = watch_time < 65)+
  labs(title = "watch_time != 0")
```


## watch time（watch_time = program_time）{.tabset}


### 世帯ごとの合計テレビ接触時間の分布

- 10000時間ぐらいでピーク

```{r}
watch_time_per_house <- dbGetQuery(conn, "
SELECT
  house_num,
  COUNT (*),
  sum(
    EXTRACT(hour from watch_time ) * 60 +
    EXTRACT(minute from watch_time)
  ) as watch_time
FROM
  edit.tv_orgn_program
WHERE
  EXTRACT(hour from watch_time ) * 60 +
  EXTRACT(minute from watch_time) != 0
GROUP BY
  house_num
") %>% 
  arrange(house_num) %>% 
  as_tibble()
watch_time_per_house %>% 
  ggplot(aes(watch_time))+
  geom_histogram(bins = 50)+
  facet_zoom(x = watch_time < 200000)+
  labs(x = "テレビ接触時間（分）", y = "世帯数")
```

### 世帯ごとの平均テレビ接触時間

- 15~20分ぐらいでピーク
- 

```{r}
watch_time_per_house %>% 
  as_tibble() %>% 
  mutate(mean_watch_time = watch_time / count) %>% 
  ggplot(aes(mean_watch_time))+
  geom_histogram(bins=50)
  
```

