---
title: "EDA about orgn_program"
output:
  html_document:
    number_sections: true
    fig_caption: true
    toc: true
    toc_float: true
    toc_depth: 2
    fig_width: 7
    theme: cosmo
    highlight: tango
    code_folding: hide
editor_options: 
  chunk_output_type: console
md_extensions: -ascii_identifiers
---

```{r setup, include=FALSE}
knitr::opts_chunk$set(echo = TRUE,
                      message = FALSE,
                      warning = FALSE,
                      cache = TRUE)
```

```{r import, cache=FALSE}
library(tidyverse)
library(lubridate)
library(dbplyr)
library(dbplot)
library(RPostgreSQL)
library(ggforce)
library(DT)

theme_set(theme_bw(base_family = "HiraKakuPro-W3"))
```

```{r connect, cache=FALSE}
conn <- dbConnect(PostgreSQL(),
                  host = scan("connection.txt", what = character())[1],
                  port = scan("connection.txt", what = character())[2], 
                  dbname = scan("connection.txt", what = character())[3], 
                  user = scan("connection.txt", what = character())[4], 
                  password = scan("connection.txt", what = character())[5])

orgn <- conn %>% 
  tbl(from = dbplyr::in_schema("edit", "tv_orgn_program_2")) 
tmp <- conn %>% 
  tbl(from = dbplyr::in_schema("processed", "tv_orgn_p_cv")) 
program <- conn %>% 
  tbl(from = dbplyr::in_schema("processed", "tv_program")) 
ban <- conn %>% 
  tbl(from = dbplyr::in_schema("processed", "bancluster_mst")) 
ban1 <- conn %>% 
  tbl(from = dbplyr::in_schema("sub_mst", "ban_code1_mst")) 
prof_data <- conn %>% 
  tbl(from = dbplyr::in_schema("processed", "profiledata"))
prof_mst <- conn %>% 
  tbl(from = dbplyr::in_schema("processed", "profilemaster"))
prof <- prof_data %>% 
  left_join(prof_mst, by = c("qu_genre_code", "question_code", "answer_code"))

```


# introduction

テレビ接触の傾向をさぐる  

**TV接触おさらい**
タイムシフト or リアルタイムを問わず，再生された番組の放送局と放送日時のレコード．  
さらに，なんの番組を見ていたかに対応するorgn_programを稗田さんに作成していただいた

クラスタ（VR区分）との繋がりも探っていけたら良い

**注意点**  
processed.tv_orgn_p_cvが接触した放送部分のレコードであるのに対し  
edit.orgn_programでは番組を跨いだ視聴が分割されるので，注意が必要

# count records{.tabset}

## processed.tv_orgn_p_cv

- 細切れに分けて接触した場合はレコードが増える
- ぶっ通しで複数番組見た場合はレコードが一つになる
- リアルタイムがタイムシフトの約2倍ある

```{r count_records_processed.orgn}
tmp %>% 
  count(data_agg_type) %>% 
  arrange(data_agg_type) %>% 
  ggplot(aes(factor(data_agg_type), n))+
  geom_bar(stat = "identity", colour = "blue", fill = "skyblue")+
  geom_text(aes(label = n, y = n*0.9))+
  labs(x = "リアルタイム, タイムシフト")
```


## edit.orgn_program_2

- 番組との回数
- ぶっ通しで複数番組見た場合が切り分けられている
    - 当然，タイムシフトは番組ごとに予約して見ているはず
    - よってリアルタイムの方が爆発的に増える（約1.5倍）
    - タイムシフト視聴の方はほとんど変わらない（6万件増える）

```{r count_records_edit.orgn_program}
orgn %>% 
  count(data_agg_type) %>% 
  arrange(data_agg_type) %>% 
  ggplot(aes(factor(data_agg_type), n))+
  geom_bar(stat = "identity", colour = "blue", fill = "skyblue")+
  geom_text(aes(label = n, y = n*0.9))+
  labs(x = "リアルタイム, タイムシフト")
```


## per ban_code1

- ドラマは録画して見る傾向が強い，などの傾向がありそう

```{r barplot_records_per_ban_code1}
orgn %>% 
  left_join(program, by = c("program_code", "program_start_time")) %>% 
  count(ban_code1, data_agg_type) %>% 
  ungroup() %>% 
  left_join(ban1, by = "ban_code1") %>% 
  ggplot(aes(ban_code1_naiyou, n))+
  geom_bar(stat = "identity", colour = "blue", fill = "skyblue")+
  coord_flip()+
  facet_wrap(~data_agg_type, scale = "free")
```

続いて全体に占めるタイムシフトの比率を見てみる

- ドラマ，映画，アニメはタイムシフトで見る傾向が顕著
- 次点で音楽，娯楽番組
- 逆に報道，教育・教養・実用・スポーツはリアルタイムで見る傾向

```{r cum_barplot_records_per_ban_code1}
orgn %>% 
  left_join(program, by = c("program_code", "program_start_time")) %>% 
  count(ban_code1, data_agg_type) %>% 
  left_join(ban1, by = "ban_code1") %>% 
  group_by(ban_code1_naiyou) %>% 
  mutate(rate = n / sum(n, na.rm=TRUE)) %>% 
  filter(data_agg_type == 9) %>% 
  ggplot(aes(ban_code1_naiyou, rate))+
  geom_bar(stat = "identity", colour = "blue", fill = "skyblue")+
  coord_flip()
```

## count records per program

```{r barplot_records_per_program}
top5 <- orgn %>% 
  select(house_num, program_start_time, station_code, data_agg_type) %>% 
  left_join(program, by = c("program_start_time", "station_code")) %>% 
  count(ban_code1, program_code, program_name) %>% 
  ungroup() %>% 
  group_by(ban_code1) %>% 
  arrange(desc(n)) %>% 
  collect() 
top5 %>% 
  slice(1:5) %>% 
  ungroup() %>% 
  left_join(collect(ban1), by = "ban_code1") %>% 
  arrange(ban_code1_naiyou) %>% 
  mutate(program_name = str_remove_all(program_name, pattern = " ")) %>% 
  select(ban_code1_naiyou, program_name, n) %>% 
  datatable()
```

# watch time {.tabset}

どのぐらいの時間番組を見たか
接触分(watch_time)ごとのレコード数をプロットした  
orgn_programを使用

- 指数分布に近い
- チャンネルを目まぐるしく変えている感じ？




## watch_time distribution

- 指数分布っぽい？
- 2380万レコードのうち，500万レコードが1分以内

```{r histogram_watch_time}
orgn %>% 
  dbplot_bar(watch_time)+
  facet_zoom(x = x < 70)
```


## non zero watch_time distribution

- 指数分布っぽい
- 60分, 30分, 15分, 10分, 5分のスパイクが目立つ
- 番組を最初から最後まで見ているためだろうか？

```{r barplot_nonzero}
orgn %>% 
  filter(watch_time != 0) %>% 
  dbplot_bar(watch_time)+
  facet_zoom(x = x < 70)
```

## watch_time ratio

番組時間のうち，一回の接触がどのぐらいの割合かを見る

- リアルタイムは直感に合う
    - 番組を全部見るのが割とあって
    - 一瞬で他に変えるのが割とある
- タイムシフトが直感に合わない
    - CMを飛ばすため，割合1が少ないのは頷ける
    - 割合0がめちゃくちゃ多い理由がわからない
    - わざわざタイムシフト視聴してるのに
    - **CMを飛ばしたり巻き戻したりすると，別々のレコードとして記録される？？？**

```{r watch_time_rate}
orgn %>% 
  mutate(watch_time_rate = watch_time / program_time) %>% 
  filter(data_agg_type == 1) %>% 
  dbplot_histogram(watch_time_rate)+
  labs(title = "リアルタイム")

orgn %>% 
  mutate(watch_time_rate = watch_time / program_time) %>% 
  filter(data_agg_type == 9) %>% 
  dbplot_histogram(watch_time_rate)+
  labs(title = "タイムシフト")
  
```

## raster plot watch_time and program_time

```{r raster_watch_program}
orgn %>% 
  mutate(watch_time_rate = watch_time / program_time) %>% 
  dbplot_raster(program_time, watch_time, resolution = 10)+
  labs("all records")
```

```{r raster_nzero_watch_program}
orgn %>% 
  filter(watch_time != 0) %>% 
  mutate(watch_time_rate = watch_time / program_time) %>% 
  dbplot_raster(program_time, watch_time_rate, resolution = 10)+
  labs(title = "non zero watch_time")
```

# per house_num {.tabset}

## sum watch_time

- 右に裾の広い分布
- 少数の世帯がかなりテレビを見る

```{r barplot sum_watch_time}
orgn %>% 
  group_by(house_num) %>% 
  summarise(sum_watch_time = sum(watch_time)) %>% 
  arrange(desc(sum_watch_time)) %>% 
  collect() %>% 
  mutate(rank = 1:n()) %>% 
  ggplot(aes(rank, sum_watch_time))+
  geom_bar(stat = "identity")
```

```{r histogram sum_watch_time}
orgn %>% 
  group_by(house_num) %>% 
  summarise(sum_watch_time = sum(watch_time)) %>% 
  arrange(desc(sum_watch_time)) %>% 
  collect() %>% 
  ggplot(aes(sum_watch_time, ..density..))+
  geom_histogram( fill = "skyblue")+
  geom_density()
```

## log sum watch_time

- ヒストグラムを見ると，明らかな異常値がある
- 全くテレビをみない世帯

```{r barplot log_sum_watch_time}
orgn %>% 
  group_by(house_num) %>% 
  summarise(log_sum_watch_time = log(sum(watch_time)+1)) %>% 
  arrange(desc(log_sum_watch_time)) %>% 
  collect() %>% 
  mutate(rank = 1:n()) %>% 
  ggplot(aes(rank, log_sum_watch_time))+
  geom_bar(stat = "identity")
```

```{r histogram log_sum_watch_time}
orgn %>% 
  group_by(house_num) %>% 
  summarise(log_sum_watch_time = log(sum(watch_time)+1)) %>% 
  collect() %>% 
  ggplot(aes(log_sum_watch_time, ..density..))+
  geom_histogram(fill = "skyblue")+
  geom_density()
```

## watch_time ratio

- オレンジが中央値で水色が平均値（世帯ごと）
- 基本的に **平均 > 中央値**であることから，どの世帯も基本的に**watch_time rateは右に裾が広い**

```{r mean watch_time ratio per house_num}
orgn %>% 
  group_by(house_num, data_agg_type) %>% 
  summarise(mean_watch_time = mean(watch_time / program_time),
            median_watch_time = median(watch_time / program_time)) %>% 
  ggplot(aes(mean_watch_time, ..density..))+
  geom_histogram(fill = "skyblue")+
  geom_histogram(aes(median_watch_time), fill = "orange")+
  geom_density()+
  geom_density(aes(median_watch_time))+
  facet_wrap(~data_agg_type)
```


# per ban_code1{.tabset}

## program_time distribution

programからとってきた

```{r program_time_distribution_time}
program %>% 
  left_join(ban1, by = "ban_code1") %>% 
  collect() %>% 
  select(ban_code1_naiyou, program_time) %>% 
  ggplot(aes(program_time, ..density..))+
  geom_histogram(fill = "skyblue", colour = "blue")+
  facet_wrap(~ban_code1_naiyou)
```

## watch_time summarise

番組大分類ごとの平均watch_time  
中央値を点で併記した

- アニメ, 報道は偏りがあまりない．
- 右に裾が長くない
- つまりチャンネルチェンジされる確率が低いといえる

```{r realtime watchtime mean_median}
orgn %>% 
  filter(data_agg_type == 1) %>% 
  select(program_code, program_start_time, watch_time) %>% 
  left_join(program, by = c("program_code", "program_start_time")) %>% 
  left_join(ban1, by = "ban_code1") %>% 
  select(ban_code1_naiyou, watch_time) %>% 
  group_by(ban_code1_naiyou) %>% 
  summarise(mean = mean(watch_time),
            median = median(watch_time)) %>% 
  ggplot(aes(x = mean, y = median))+
  geom_text(aes(label = ban_code1_naiyou), family = "HiraKakuPro-W3")
```


```{r timeshift watchtime mean_median}
orgn %>% 
  filter(data_agg_type == 9) %>% 
  select(program_code, program_start_time, watch_time) %>% 
  left_join(program, by = c("program_code", "program_start_time")) %>% 
  left_join(ban1, by = "ban_code1") %>% 
  select(ban_code1_naiyou, watch_time) %>% 
  group_by(ban_code1_naiyou) %>% 
  summarise(mean = mean(watch_time),
            median = median(watch_time)) %>% 
  ggplot(aes(x = mean, y = median))+
  geom_text(aes(label = ban_code1_naiyou), family = "HiraKakuPro-W3")
```

## watch_time_rate

mean watch_time_rateを棒グラフで  
medianを点で

```{r  realtime watch_time rate per bancode}
orgn %>% 
  filter(data_agg_type == 1) %>% 
  select(program_code, program_start_time, watch_time) %>% 
  left_join(program, by = c("program_code", "program_start_time")) %>% 
  left_join(ban1, by = "ban_code1") %>% 
  select(ban_code1_naiyou, watch_time, program_time) %>% 
  mutate(rate = watch_time / program_time) %>% 
  group_by(ban_code1_naiyou) %>% 
  summarise(mean_rate = mean(rate),
            median_rate =median(rate)) %>% 
  ggplot(aes(ban_code1_naiyou, mean_rate))+
  geom_bar(stat = "identity", fill = "gray50")+
  geom_point(aes(y = median_rate))+
  coord_flip()
```

```{r  timeshift watch_time rate per bancode}
orgn %>% 
  filter(data_agg_type == 9) %>% 
  select(program_code, program_start_time, watch_time) %>% 
  left_join(program, by = c("program_code", "program_start_time")) %>% 
  left_join(ban1, by = "ban_code1") %>% 
  select(ban_code1_naiyou, watch_time, program_time) %>% 
  mutate(rate = watch_time / program_time) %>% 
  group_by(ban_code1_naiyou) %>% 
  summarise(mean_rate = mean(rate),
            median_rate =median(rate)) %>% 
  ggplot(aes(ban_code1_naiyou, mean_rate))+
  geom_bar(stat = "identity", fill = "gray50")+
  geom_point(aes(y = median_rate))+
  coord_flip()
```

# per innovator{.tabset}

```{r innov}
innov <- prof %>% 
  filter(qu_genre_code == 25,
         question_code == 4) %>% 
  select(house_num, answer_code, answer)
```

## sum watch_time

```{r innov_watch_time}
orgn %>% 
  select(house_num, program_code, program_start_time, data_agg_type, watch_time) %>% 
  left_join(innov, by = "house_num") %>% 
  left_join(program, by = c("program_code", "program_start_time")) %>% 
  left_join(ban1, by = "ban_code1") %>% 
  group_by(answer, ban_code1_naiyou, data_agg_type) %>% 
  summarise(watch_time = sum(watch_time)) %>% 
  collect() %>% 
  ungroup() %>% 
  mutate(answer = str_remove_all(answer, pattern = " ")) %>% 
  ggplot(aes(ban_code1_naiyou, watch_time))+
  geom_bar(stat = "identity")+
  coord_flip()+
  facet_grid(data_agg_type~answer, scale = "free")
```

## mean watch_ratio

```{ mean_watch_ratioaa}
orgn %>% 
  select(house_num, program_code, program_start_time, data_agg_type, watch_time) %>% 
  left_join(innov, by = "house_num") %>% 
  left_join(program, by = c("program_code", "program_start_time")) %>% 
  left_join(ban1, by = "ban_code1") %>% 
  mutate(rate = watch_time / program_time) %>% 
  group_by(answer, ban_code1_naiyou, data_agg_type) %>% 
  summarise(rate = mean(rate)) %>% 
  collect() %>% 
  ungroup() %>% 
  mutate(answer = str_remove_all(answer, pattern = " ")) %>% 
  ggplot(aes(ban_code1_naiyou, rate))+
  geom_bar(stat = "identity")+
  coord_flip()+
  facet_grid(data_agg_type~answer, scale = "free")
```

